臺灣宜蘭地方法院刑事判決　　　　　　　100年度訴字第231號
公　訴　人　臺灣宜蘭地方法院檢察署檢察官
被　　　告　陳宜隆
上列被告因違反電信法等案件，經檢察官提起公訴（99年度偵字
第2511號），被告就被訴事實為有罪之陳述，經告知簡式審判程
序之旨，並聽取被告之意見後，本院合議庭裁定由受命法官獨任
逕依簡式審判程序判決如下：
：
    主  文
陳宜隆竊盜，累犯，處有期徒刑參月，如易科罰金，以新臺幣壹
仟元折算壹日。又意圖為自己不法之利益，以無線方式，盜用他
人電信設備通信，累犯，處有期徒刑參月，如易科罰金，以新臺
幣壹仟元折算壹日。應執行有期徒刑伍月，如易科罰金，以新臺
幣壹仟元折算壹日。
    犯 罪 事 實
一、陳宜隆前曾於民國96年間因竊盜及搶奪案件，經本院於96年
    7月13日以96年度易緝字第5號判處有期徒刑7月及9月，應執
    行有期徒刑1年2月，於96年8月13日確定，嗣經減刑為有期
    徒刑3月15日及4月15日，應執行有期徒刑7月確定，於97年8
    月27日執行完畢。又於98年間因違反職役職責罪，經國防部
    北部地方軍事法院於98年5月25日以98年度訴字第63號判處
    有期徒刑8月，於98年6月29日確定，於98年12月14日縮刑期
    滿執行完畢。
二、陳宜隆復於98年4月14日，與廖于賢投宿在宜蘭縣羅東鎮○
    ○路27號「美樂假期飯店」，竟意圖為自己不法之所有，趁
    廖于賢進入浴室洗澡之際，竊取廖于賢所有Sony Ericsson
    牌T700型手機(機身序號：000000000000000」，內含0000-0
    00000號Sim卡)。廖于賢發現上開手機及上述Sim卡被陳宜隆
    竊取後，於98年6月1日向該門號所屬之臺灣大哥大電信股份
    有限公司申請停用該門號。
三、陳宜隆意圖為自己不法之利益，於民國99年1月11日撥打臺
    灣大哥大電信股份有限公司客服中心，申請將0000-000000
    門號復話，繼以其竊取之系爭手機插入0000-000000號Sim卡
    ，而以此無線方式盜用廖于賢之電信設備通信，迄99年1月3
    1日止，共盜打新台幣(下同)2,155.6元電話費。
四、案經被害人廖于賢訴由宜蘭縣政府警察局羅東分局報告臺灣
    宜蘭地方法院檢察署檢察官偵查起訴。
    理  由
一、訊據被告陳宜隆對於前揭竊盜及以無線方式盜打被害人廖于
    賢之電信設備通信等事實，均坦承不諱，核與被害人廖于賢
    於警詢、偵查中及本院審理中指訴之情節相符，並有通話明
    細單(參見警卷第9-10頁)、通聯調閱查詢單(參見警卷第11-
    14頁)及台灣大哥大門號停話復話紀錄（參見偵查卷第54頁
    ）附卷可資佐證。被告之自白堪信與真實相符，事證明確，
    被告犯行應均堪以認定。
二、核被告就前揭意圖為自己不法之所有，而竊取被害人廖于賢
    所有之動產Sony Ericsson牌T700型手機一只(含SIM卡)部分
    ，所為係犯刑法第320條第1項之竊盜罪。另被告就前揭以無
    線方式盜用廖于賢之電信設備通信部分，所為係犯電信法第
    56條第1項之以無線方式盜用他人電信設備通信罪。被告自9
    9年1月11日起至同年月31日止，多次盜用被害人廖于賢之電
    信設備通信，其行為緊接，時間密集，顯係基於單一之犯意
    反覆為，應依接續犯之規定論以一罪。被告所犯前開二罪，
    犯意各別，罪名互異，行為互殊，應予分論併罰。被告前曾
    於96年間因竊盜及搶奪案件，經本院於96年7月13日以96年
    度易緝字第5號判處有期徒刑7月及9月，應執行有期徒刑1年
    2月，於96年8月13日確定，嗣經減刑為有期徒刑3月15日及4
    月15日，應執行有期徒刑7月確定，於97年8月27日執行完畢
    。又於98年間因違反職役職責罪，經國防部北部地方軍事法
    院於98年5月25日以98年度訴字第63號判處有期徒刑8月，於
    98年6月29日確定，於98年12月14日縮刑期滿執行完畢，有
    臺灣高等法院被告前案紀錄表在卷可憑，其於前開竊盜及搶
    奪案有期徒刑執行完畢後，5年內故意再犯本件之竊盜罪及
    以無線方式盜用他人電信設備通信罪；且於前開違反職役職
    責案有期徒刑執行完畢後，5年內故意再犯本件之以無線方
    式盜用他人電信設備通信罪，均為累犯，應均依刑法第47條
    第1項之規定加重其刑。爰審酌被告意圖為自己不法所有，
    竊取他人行動電話，繼而以無線方式盜用他人電信設備通信
    之犯罪動機、目的、手段，對被害人及社會所生之危害，及
    其犯罪後已坦承犯行，並當庭向被害人表示歉意及悔意之態
    度等一切情狀，並依檢察官之求刑，分別量處如主文所示之
    刑及諭知易科罰金之折算標準，並定其應執行之刑及諭知易
    科罰金之折算標準。
據上論斷，應依刑事訴訟法第299條第1項前段、第273條之1第1
項，電信法第56條第1項，刑法第11條前段、第320條1項、第47
條第1項、第41條第1項前段、第51條第5款，刑法施行法第1條之
1第1項、第2項前段，判決如主文。
本案經檢察官張立言到庭執行職務
中    華    民    國   100    年    9     月    19    日
                  刑事第四庭法  官  黃永勝
以上正本證明與原本無異。
如不服本判決應於收受本判決後10日內向本院提出上訴書狀，並
應敘述具體理由。若未敘述理由者，應於上訴期間屆滿後20日內
向本院補提理由書狀(均須按他造當事人之人數附繕本)。
                            書記官  劉晨輝
中    華    民    國   100    年    9     月    19    日
附錄本案論罪科刑法條全文：
電信法第56條第1項
意圖為自己或第三人不法之利益，以有線、無線或其他電磁方式
，盜接或盜用他人電信設備通信者，處5年以下有期徒刑，得併
科新台幣150萬元以下罰金。
中華民國刑法第320條第1項
意圖為自己或第三人不法之所有，而竊取他人之動產者，為竊盜
罪，處5年以下有期徒刑、拘役或5百元以下罰金。